臺灣高等法院刑事判決　　　　　　　　 96年度上易字第691號
　　上　訴　人　台灣桃園地方法院檢察署檢察官
　　被　　　告　甲○○
　　　　　　　　　　　　通訊地.
　　選任辯護人　林清漢律師
上列上訴人因被告侵占等案件，不服臺灣桃園地方法院94年度易
字第1416號，中華民國96年1月25日第一審判決（起訴案號： 臺
灣桃園地方法院檢察署93年度偵字第5871號），提起上訴，本院
判決如下：
    主  文
上訴駁回。
    理  由
一、公訴意旨略以：被告甲○○原係桃園縣中壢市過嶺里52之54
    號之「大金清工業有限公司」（下稱大金清公司）（公訴人
    誤認為「大金清工業股份有限公司」）董事兼負責人，受該
    公司及股東委任辦理關於公司營運之一切事務，負有為公司
    牟取營業利益及維護股東權益之任務，明知大金清公司營運
    狀況良好，年度均有盈餘，然因與該公司股東乙○○互有嫌
    隙，竟意圖為自己不法之利益及意圖損害大金清公司及乙○
    ○之利益，而違背其任務，擅自於民國92年4月4日，未經該
    公司股東會同意，逕將大金清公司辦理停業1年， 期間自92
    年4月1日起至93年3月31日止，隨後於93年6月11日，在桃園
    縣平鎮市○○路○段21巷43弄20衖23號3樓，成立營業項目與
    大金清公司完全相同之「泰金青有限公司」（下稱泰金青公
    司），擔任負責人，以此營業，繼續與大金清公司之客戶往
    來，致生損害於大金清公司之營業利益及乙○○之股東權益
    ，且意圖為自己不法之所有，自成立泰金青公司後，利用原
    任大金清公司負責人，業務上持有保管大金清公司所有設置
    在桃園縣中壢市○○路○段238號廠房內之機器設備機會，在
    上址，將上開機器設備侵占入己，以作為泰金青公司營業之
    器具，因認被告甲○○涉犯刑法第342條第1項背信罪嫌及同
    法第336條第2項業務侵占罪嫌云云。
二、按犯罪事實應依證據認定之，無證據不得認定犯罪事實；不
    能證明被告犯罪者，應諭知無罪之判決， 刑事訴訟法第154
    條第2項、第301條第1項分別定有明文。又事實之認定， 應
    憑證據，如未能發現相當證據，或證據不足以證明，自不能
    以推測或擬制之方法，為裁判基礎；認定犯罪事實，所憑之
    證據，雖不以直接證據為限，間接證據亦包括在內，然無論
    直接或間接證據，其為訴訟上之證明，須於通常一般之人均
    不至於有所懷疑，而得確信其為真實之程度者，始得據之為
    有罪之認定，倘其證明尚未達到此一程度，而有合理性懷疑
    之存在時，即無從為有罪之認定，此分別有最高法院40年臺
    上字第86號及76年臺上字第4986號判例可資參照。
三、訊據被告甲○○固坦承將大金清公司辦理停業，並另成立泰
    金青公司，而大金清公司之機器仍放在泰金青公司之廠房即
    其桃園縣中壢市○○里○○路○段238號之事實，惟堅決否認
    有何公訴人所指背信、侵占犯行，辯稱：大金清公司告訴人
    乙○○實際上並未出資，只是名義上股東，且伊既與告訴人
    乙○○理清大金清公司之債務，大金清公司自應係伊所有，
    伊並無任何不法意圖等語。公訴人認被告涉犯上開犯行，無
    非係以告訴人乙○○之指訴，且被告確將大金清公司辦理停
    業並另成立泰金青公司，而仍占有大金清公司之機器之事實
    為主要論據。
四、經查：
  (一)按證人、鑑定人依法應具結而未具結者，其證言或鑑定意見
    ，不得作為證據，刑事訴訟法第158條之3定有明文。同法第
    159條之1第2項雖規定， 被告以外之人於偵查中向檢察官所
    為之陳述，除顯有不可信之情況者外，得為證據。惟該被告
    以外之人（含共同被告、共犯、被害人、證人等），於偵查
    中向檢察官所為之陳述，性質上仍屬傳聞證據（審判外之陳
    述），然因檢察官依法有訊問被告、證人及鑑定人之權，證
    人、鑑定人且須「具結」，而檢察官向被告以外之人所取得
    之陳述，原則上均能遵守法律規定，不致違法取供，其可信
    性極高，為兼顧理論與實務，因而規定除顯有不可信之情況
    者外，得為證據（參考刑事訴訟法第159條之1立法理由）。
    從而被告以外之人於偵查中向檢察官所為之陳述，仍應依法
    具結，始有證據能力（最高法院94年度臺上字第913 號判決
    意旨參照）。查告訴人乙○○於檢察官訊問時所為之陳述，
    檢察官未命其具結，依上開說明，應無證據能力，先予敘明
    。
  (二)被告甲○○辯稱：因大金清公司原委由告訴人乙○○負責財
    務，惟告訴人乙○○並未能妥善管理，故伊與告訴人乙○○
    曾於90年6月5日就大金清公司之應付帳款結算，其後即接手
    處理大金清公司之財務等語，有告訴人乙○○所書寫之應付
    帳款表1紙附卷可稽， 且告訴人乙○○於原審審判中亦證稱
    ：該應付帳款表確係其於90年6月5日所製作，是為了告訴被
    告至90年6月5日大金清公司尚有該等應付帳款等語（見原審
    卷第119、120頁），查大金清公司所登記股東僅有被告甲○
    ○、告訴人乙○○、及徐至賢、徐至德、徐至聰，而被告甲
    ○○、告訴人乙○○係夫妻關，而徐至賢、徐至德、徐至聰
    均為被告及告訴人之子，則大金清公司股東極為單純，而被
    告甲○○、告訴人乙○○既係夫妻，關係密切，告訴人乙○
    ○猶於90年6月5日特別就當時大金清公司之應付帳款出具書
    面明細，足認當時被告甲○○與告訴人乙○○間就大金清公
    司之債務，確有加以結算（且依該應付帳款表所示，就應付
    廠商貨款部分，高達1,227,036元）。 又告訴人乙○○前曾
    於91年12月4日 竊取客戶劉振隆向大金清公司購買模具所寄
    交面額分別為48,900元、102,000元之支票2紙，並於91年12
    月6日將上開2紙支票存入其台灣中小企業中壢分行之帳戶內
    ，而涉犯刑法第320條第1項竊盜罪嫌之事實，亦經台灣桃園
    地方法院檢察署檢察官於92年3月14日以92年度偵 字第2773
    號為緩起訴處分確定，有該緩起訴處分書在卷足憑（見台灣
    桃園地方法院檢察署93年度偵字第5871號偵查卷第56至58頁
    ），足認該案發生時乙○○確無收受或處理大金清公司對外
    應收貨款之權。另證人張永昌於原審審判時亦證稱：伊剛任
    職時比較常看到告訴人乙○○，大金清公司快結束（註：應
    指停止營業）前1、2年就沒有看到告訴人乙○○去公司等語
    （見原審卷第105頁）。 是則由被告甲○○與告訴人乙○○
    間確於90年6月5日就大金清公司之債務加以結算，且其後告
    訴人乙○○確無收受或處理大金清公司對外應收貨款之權，
    且參酌告訴人乙○○原本經常至大金清公司，其後即未至大
    金清公司之情，則被告甲○○辯稱：其於90年6月5日以後即
    接手大金清公司之財務等語，即非無據，應可採信。綜上，
    本件被告甲○○與告訴人乙○○結算時，姑不論其他債務部
    分，僅就應付貨款部分，已高達1,227,036元， 而嗣後告訴
    人乙○○又已脫離大金清公司之經營，則大金清公司當時應
    付帳款自應由被告甲○○負責，故被告甲○○陳稱伊主觀上
    認其已與告訴人乙○○結算，大金清公司之經營、盈虧均與
    告訴人乙○○無關等情，尚非無據。
  (三)就被告甲○○被訴背信部分：
    查公訴人認被告甲○○涉犯背信犯行，無非係認被告甲○○
    未經大金清公司股東會同意，即將大金清公司辦理停業，且
    另成立營業項目與大金清公司完全相同之泰金青公司，繼續
    與大金清公司之客戶往來為論據。惟查：
  1.大金清公司係屬有限公司， 並於92年3月31日申請營利事業
    停業登記，且被告甲○○當時為大金清公司之董事（即負責
    人），有大金清公司案卷可稽，公訴人起訴書認大金清公司
    為股份有限公司，顯有誤會。又證人彭及填於原審審判時證
    稱係受被告甲○○委託辦理停業等語（見原審卷第99頁），
    是大金清公司上開停業時，確係被告甲○○委託證人彭及填
    辦理，固可認定。查被告甲○○既係公司之董事，則其關於
    公司營業上之一切事務，自有辦理之權，公司法第108條第4
    項準用同法第57條定有明文。而證人彭及填於原審審判時亦
    明確證稱：辦理停業不需全部股東同意，只需負責人用印申
    請即可，而若是辦理解散，則需全部股東簽名等語（見原審
    卷第99頁），另有限公司之解散， 公司法第113條明定準用
    無限公司有關之規定，是有限公司辦理停業與辦理解散性質
    上本屬不同，是被告甲○○基於董事身分而辦理上開停業登
    記，顯並未逾越其董事權限。是公訴人認被告甲○○辦理上
    開停業登記未經股東會同意云云，顯有誤會。
  2.關於大金清公司之營業項目，計有「各種冷凍空調設備與零
    配件之製造加工買賣業務；各種精密專用機械、工作母機及
    模具之設計製造加工買賣業務；各種電子自動控制設備及其
    零配件之設計製造加工買賣業務；環保設備及金屬材料之製
    造加工買賣業務；代理國內外有關廠商設備器材製品之投標
    報價及經銷業務；一般進出口貿易業務（期貨除外）（許可
    業務除外）」等；另泰金青公司之營業項目，則有「機械批
    發業；電器批發業；精密儀器批發業污染防治設備批發業；
    其他機械器具批發業（冷凍空調設備、環保設備）；電子材
    料批發業；電器零售業；精密儀器零售業；機械器具零售業
    ；汙染防治設備零售業；其他機械器具零售業（冷凍空調設
    備、環保設備）；電子材料零售業；國際貿易業；電器安裝
    業、冷凍空調工程業；通風系統安裝工程業；自動控制設備
    工程業；機械安裝業；儀器、儀表安裝工程業；水處理工程
    業；廢棄物清理設備安裝工程業；空氣污染防制工程業；噪
    音及振動防制工程業；土壤污染防治工程業」等，有該2 公
    司之登記案卷可佐，是大金清公司、泰金青公司之登記營業
    項目，顯屬不同，且被告甲○○於原審審判時亦辯稱：大金
    清公司、泰金青公司之營業方式並不相同，泰金青公司主要
    是外包等語（見原審卷第229頁）， 則公訴人認大金清公司
    與泰金青公司之營業項目完全相同，顯屬無據。
  3.又查以被告甲○○成立泰金青公司後，是否仍與大金清公司
    原有客戶往來乙節，綜觀全卷，未見公訴人舉證證明。被告
    甲○○既係大金清公司之董事即負責人，且於90年6月5日以
    後即完全接手大金清公司之財務，並實際經營大金清公司，
    而依證人張永昌上開證述，堪認告訴人乙○○已脫離大金清
    公司之經營，若無其他證據，自難逕認被告甲○○將大金清
    公司辦理停業登記有不法意圖可言。
  (1)告訴人乙○○固於原審證稱：大金清公司其有出資，惟其或
    稱：「（你與大金清公司是何關係？）股東關係。」、「（
    你有無實際出資入股？）有。有經營所得支出。」、「（原
    來大金清公司設立登記時，你有無出資入股公司？）有，將
    錢提出購買機器設備。」、「（什麼叫將錢提出購買機器設
    備？）因為之前有設立金清機械廠，設備由金清機械廠轉過
    來。」、「（你是否有提出現金來出資？）我是出錢來買金
    清機械廠的設備。」、「（你前述回答與大金清公司有何關
    係？）這兩家公司是我與我先生共同經營的，金清機械廠登
    記的負責人是我。」、「（你所說出資股東是否均有拿出錢
    來？）是。我的有。」、「（你拿多少錢？）因為當時是共
    同經營，一起拿出100萬元來投資金清機械廠， 我拿50萬元
    出來買機器。」、「（你剛剛說大金清公司設立所有的資金
    來源，都是從金清機械廠轉入？）是。」、「（金清機械廠
    設立時，是由誰出資設立？）我與被告一起。」云云（見原
    審第77至80頁）；或稱：「（你們金清機械廠之出資狀況及
    資金來源？）是獨資，資金是我上班所得。」、「（你稱金
    清機械廠你有出資，出資金額多少？）（沈默約半分鐘）當
    時設立時只是合法地下工廠，所以投資3萬元。」、「（ 有
    無實際支出3萬元出資？）（沈默約半分鐘） 當時確實有能
    力拿出3萬元，但是這3萬元是如何轉帳進去的，已經忘了，
    且當時沒有帳冊，只是去楊梅稅捐處立案而已，另外設廠的
    機器設備一定要去買。」、「（大金清工業有限公司所使用
    的機器設備是新購入的或是沿用金清機械廠的設備？）沿用
    金清機械廠的設備。」、「（金清機械廠的機器設備，是金
    清機械廠設立時購入或是營業當中用金清機械廠盈餘購入？
    ）由我出資購買。」、「（金清機械廠的機器設備是否全部
    都是你買的或是你只是出一部分的錢？）全部。」、「（大
    金清工業有限公司設立時，資金來源為何？）會計師為做帳
    方便，直接由會計師代墊存入100萬元。」、「（ 有無實際
    出資到大金清工業有限公司？）設立時只有沿用金清機械廠
    的機器設備。」云云（見原審卷第96、111、11 2頁）。 綜
    觀告訴人乙○○上開證述，就是否有出資入股大金清公司乙
    節，或稱確有出資，或稱出資購買機器設備，或稱大金清公
    司資金係由會計師代墊，而沿用金清機械廠之機器設備，其
    出資購買金清機械廠之機器設備，前後說法反覆；另就金清
    機械廠係何人經營乙節，或稱是其與被告一起出資設立，或
    稱是係其獨資設立，前後說詞歧異；甚至就金清機械廠之資
    金來源乙節， 或稱其與被告一起拿出100萬元來投資金清機
    械廠，其拿50萬元出來買機器，或稱投資3萬元， 前後相異
    甚大；另參諸告訴人乙○○於原審審判中為證述過程時，多
    有停頓、沈默，或不能即時回答等情，則其證述內容是否屬
    實，即非無疑。況大金清公司設立登記時，係以新竹國際商
    業銀行（原新竹區中小企業銀行）中壢分行帳號0000-00000
    00、戶名「大金清工業有限公司籌備處：乙○○」內存款供
    會計師查核所收股款，有大金清公司登記案卷內所附公司設
    立登記資本額查核報告書及上開帳戶存摺可稽，惟經原審向
    該銀行調閱該帳戶於81年6月11日至90年12月21日 之交易明
    細（見原審卷第84至88頁），顯示該帳戶固於81年6月11 日
    存入100萬元，惟旋於81年6月13日即領出該100萬元， 堪認
    上開100萬元存款係應付會計師查核， 是告訴人乙○○稱大
    金清公司登記時，其有出資乙節，應非事實。
  (2)告訴代理人於原審審判時，雖以書狀表示其將金清機械廠結
    束尚有「沖床4台、立式銑床2台、蒸壓器1台、抽風機4台、
    數值表示器1台、變頻器1台、冷氣機1台、冰箱1台、電視機
    2台、辦公室桌椅1批」等機器設備轉入大金清公司，充作告
    訴人乙○○之出資云云（見原審卷第130、131、239、240頁
    ），惟上開機器設備均係於81年7月31日由金清機械廠出賣
    與大金清公司，有卷附統一發票3紙、現金支出傳票1紙、轉
    帳傳票3紙可參，查大金清公司於81年6月17日即設立登記，
    是大金清公司取得上開機器設備時業已成立1月餘，且由上
    開現金支出傳票、轉帳傳票之記載情形，可見大金清公司確
    有給付價金與金清機械廠，則大金清公司既基於買賣關係向
    金清機械廠購買上開機器設備且給付價金，則告訴人乙○○
    主張上開機器設備即屬其對大金清公司之投資，顯不可採。
  (3)又依告訴代理人於原審所提刑事陳報狀所載（見原審卷第16
    0至19 0頁）， 則告訴代理人所主張被告侵占如附表所示之
    機械設備，惟該等機器設備或有告訴人名義所購買者，或有
    被告名義所購買者，或有大金工業社名義購買者，或有金清
    機械廠名義所購買者，或有大金清公司所購買者，則告訴人
    乙○○證稱：大金清公司並未任何購買任何機器，均沿用金
    清機械廠之機器設備云云，顯與事實不符。
  (4)查大金清公司登記股東僅有被告甲○○、告訴人乙○○、及
    徐至賢、徐至德、徐至聰，而徐至賢、徐至德、徐至聰實際
    上並未出資，為告訴人乙○○所不否認，雖告訴人乙○○迭
    證稱其有出資云云，惟如前所述，其前後所述或不一，或與
    事實不符，顯難採信。況縱使告訴人乙○○確曾投資大金清
    公司，惟其既與被告甲○○就大金清公司之應付款項加以結
    算，且嗣後即脫離大金清公司之經營，則大金清公司既係由
    被告甲○○獨自經營，是被告甲○○將大金清公司辦理停業
    登記，亦難認主觀上有何損害大金清公司及告訴人乙○○利
    益之意圖。
  (四)就被告甲○○被訴業務侵占部分：
    公訴人認被告甲○○涉犯業務侵占犯行，無非係認被告甲○
    ○將大金清公司原放置在 桃園縣中壢市○○里○○路○段23
    8號廠房內之機器設備， 仍做為泰金青公司營業之器具為論
    據。惟查：
  1.就公訴人認被告甲○○究係侵占何機器設備，未見公訴人舉
    證證明，雖告訴代理人另提刑事陳報狀陳報主張被告侵占如
    附表機械及生財器具（見原審卷第160至190頁），惟所列或
    有告訴人名義所購買者，或有被告名義所購買者，或有大金
    工業社名義購買者，或有金清機械廠名義所購買者，或有大
    金清公司所購買者，則除附表編號16至24大金清公司購買之
    機器設備及上開金清機械廠出售與大金清公司之機器設備外
    ，其餘即難逕認均屬大金清公司所有之機器設備。況就如附
    表編號1之銑床部分， 證人即告訴人乙○○原審審判時亦證
    稱：該台機器係伊與被告訂婚後買的， 伊父母給12萬6千元
    做嫁妝，因當時伊與被告一起上班，所以伊提議購買這機器
    給被告去創業等語（見原審卷第156頁）， 查依我國民間習
    俗，女方之嫁妝本有贈與男方之意，該銑床既係以告訴人乙
    ○○之嫁妝現金來購買，自應認係有贈與被告之意。再者，
    姑不論上開機器設備究係何人購買，就大金清公司成立始末
    ，證人即告訴人乙○○於審審判時證稱：「（大金清工業有
    限公司前身是否是金清機械廠？）是。」、「（金清機械廠
    的前身是否是金清工業社？）應該是大金工業社。」、「（
    大金工業社的前身是否是全榮工業社？）是。」、「（請就
    全榮工業社、大金工業社、金清機械廠、大金清工業有限公
    司4公司做一連貫說明？）我們結婚後， 住在楊梅鎮高山里
    10 鄰35號父親的農舍，77年成立金清機械廠， 是去楊梅稅
    捐處申請執照的，所以在楊梅我父親的那塊土地另外蓋房子
    ，全榮工業社、大金工業社，都是在楊梅鎮高山里10鄰35號
    那裡營業，全榮工業社、大金工業社都只是對外營業的名字
    ，但是用大金的名字比較多，全榮、大金的機器設備是我和
    我先生一起的。」、「（大金清公司的演變是由全榮企業社
    、大金工業社、金清機械廠再到大金清工業有限公司，是否
    如此？）是。」等語（見原審卷第115至116頁），則大金清
    公司既係依序由全榮企業社、大金工業社、金清機械廠演變
    而來，縱認上開機器設備均屬大金清公司所有，則如前述，
    被告甲○○既係大金清公司之董事即負責人，且於90年6月5
    日以後即完全接手大金清公司之財務，是大金清公司即應可
    認係被告甲○○一人獨自經營，則被告甲○○占有上開機器
    設備，本屬經營上之必然。雖被告甲○○另成立泰金青公司
    ， 然查被告甲○○於91年1月21日即取得桃園縣中壢市○○
    里○○路○段238號建物之所有權， 有建物登記謄本1份在卷
    可稽（見原審卷第41頁），被告甲○○既仍係大金清公司之
    董事即負責人，而上址原即為大金清公司廠房使用，大金清
    公司亦未辦理解散，是其法人人格自未消滅，雖泰金青公司
    亦以上址為工廠，然被告甲○○縱將大金清公司所有機器設
    備仍放置上址，本即難逕認被告甲○○即有侵占之意。
  2.就告訴代理人所列上開明細表，被告甲○○於原審及本院審
    判時僅坦承天車有在使用，並辯稱：其他機器很老舊，不能
    使用，且使用年限已經超過等語，另參諸卷附固定資產耐用
    年數表所載，機械及設備之耐用年數均為10年以下，則告訴
    代理人所列上開明細表所載機器設備，多已超出其耐用年數
    ，是被告甲○○上開辯稱，即非無據。雖被告甲○○供承天
    車仍有使用，而依告訴代理人之主張，該天車係於85年1月5
    日購買，距本件案發時，已逾7年， 該天車殘值本即相當有
    限，況如前所述，被告甲○○既與告訴人乙○○就大金清公
    司之應付款項加以結算，且嗣後即脫離大金清公司之經營，
    則大金清公司既係由被告甲○○獨自經營，被告甲○○成立
    泰金青公司縱使仍沿用大金清公司之機器設備，亦難認其主
    觀上有何不法所有之意圖。告訴人於上訴後，聲請調取大金
    清、泰金青兩家公司發票，以資證明兩家公司往來客戶是相
    同，且營業項目也是一樣云云，本院認本案事證已臻明確，
    並無再予調取必要，並予敘明。
五、按認定被告有罪之證據，定需達到使事實審審判之法官有「
    確信」之心證時，方得為被告有罪之判斷。綜上所述，被告
    甲○○始終否認本件犯行，而本件公訴人所舉前開事證，均
    尚未達於通常一般之人均不致有所懷疑，得確信其為真實之
    程度，而有合理性懷疑之存在，無從形成有罪之確信。此外
    ，復查無其他積極證據足以證明被告本件犯行，而公訴人所
    提出之證據，不足為被告有罪之積極證明，或其闡明之證明
    方法，無從說服法官以形成被告有罪之心證，根據「罪證有
    疑，利於被告」之證據法則，應認不能證明被告犯罪，依法
    應諭知被告無罪之判決。
六、原審予以詳查，因認被告罪證不足而為被告無罪之諭知，尚
    無不合，公訴人執告訴人上訴意旨提起上訴，仍執前詞指摘
    原判決不當，請求撤銷改判，並無理由，上訴應予駁回。
據上論斷，應依刑事訴訟法第368條，判決如主文。
本案經檢察官林炳雄到庭執行職務。
中　　華　　民　　國　　96　　年　　8　　 月　　2　　 日
 　　　　　 刑事第４庭    審判長法　官　 蔡秀雄
                                法　官　 鄭水銓
                                法　官　 周煙平
以上正本證明與原本無異。
不得上訴。
                                書記官   蕭麗珍
中　　華　　民　　國　　96　　年　　8 　　月　　7 　　日
附表：
┌──┬─────┬───────┬──┬──────┐
│編號│購買日期  │ 機 器 名 稱  │數量│購 買 名 義 │
│    │（年月日）│              │    │            │
├──┼─────┼───────┼──┼──────┤
│ 1  │68.7.24   │銑床          │1台 │告訴人      │
├──┼─────┼───────┼──┼──────┤
│ 2  │69.5.16   │沖床          │3台 │合力公司    │
├──┼─────┼───────┼──┼──────┤
│ 3  │70.1.25   │車床          │1台 │被告        │
├──┼─────┼───────┼──┼──────┤
│ 4  │71.8.28   │沖床          │1台 │告訴人      │
├──┼─────┼───────┼──┼──────┤
│ 5  │72.11.29  │數字顯示器    │1台 │被告        │
├──┼─────┼───────┼──┼──────┤
│ 6  │74.6.20   │銑床          │1台 │被告        │
├──┼─────┼───────┼──┼──────┤
│ 7  │76.12.9   │沖床          │3台 │大金工業社  │
├──┼─────┼───────┼──┼──────┤
│ 8  │78.6.3    │銑床          │1台 │金清機械廠  │
├──┼─────┼───────┼──┼──────┤
│ 9  │78.6.8    │沖床          │1台 │金清機械廠  │
├──┼─────┼───────┼──┼──────┤
│ 10 │78.7.6    │數值表示器    │1組 │金清機械廠  │
├──┼─────┼───────┼──┼──────┤
│ 11 │78.9.9    │磁鐵電鑽      │1台 │金清機械廠  │
├──┼─────┼───────┼──┼──────┤
│ 12 │78.9.11   │手提攻牙機    │1支 │金清機械廠  │
├──┼─────┼───────┼──┼──────┤
│ 13 │78.10.15  │鋸床          │1組 │金清機械廠  │
├──┼─────┼───────┼──┼──────┤
│ 14 │78.11.18  │變頻器        │1台 │金清機械廠  │
├──┼─────┼───────┼──┼──────┤
│ 15 │79.10.27  │磨床          │1台 │全榮模具廠  │
├──┼─────┼───────┼──┼──────┤
│ 16 │82.3.2    │油壓堆高機    │1台 │大金清公司  │
├──┼─────┼───────┼──┼──────┤
│ 17 │82.12.21  │分度盤        │1台 │大金清公司  │
├──┼─────┼───────┼──┼──────┤
│ 18 │84.3.17   │吊車          │1台 │大金清公司  │
├──┼─────┼───────┼──┼──────┤
│ 19 │84.5.2    │永磁夾盤      │1台 │大金清公司  │
├──┼─────┼───────┼──┼──────┤
│ 20 │84.11.24  │製圖機        │1套 │大金清公司  │
├──┼─────┼───────┼──┼──────┤
│ 21 │85.1.5    │天車          │1台 │大金清公司  │
├──┼─────┼───────┼──┼──────┤
│ 22 │87.5.22   │永磁夾盤      │1台 │大金清公司  │
├──┼─────┼───────┼──┼──────┤
│ 23 │90.3.2    │沖床機        │1台 │大金清公司  │
├──┼─────┼───────┼──┼──────┤
│ 24 │91.12.17  │升降台車      │1台 │大金清公司  │
└──┴─────┴───────┴──┴──────┘
